# 求助陈版主，转固时间点的疑问。

提问人：liuweisheng 时间：2021-07-29 09:33:07
A公司提供某区域摄像集成服务，区域较大，安装周期较长。转固时点是单个摄像头安装好，还是要全部安装好后转固计提折旧，谢谢版主解惑。

回答人：chenyiwei
考虑单个摄像头安装好之后能否脱离其他尚未安装好的摄像头单独使用。如果可以，则在单个摄像头安装调试完毕后即转固计提折旧。